【裁判字號】    89,訴,781
【裁判日期】    890614
【裁判案由】    毒品危害防制條例
【裁判全文】
臺灣板橋地方法院刑事判決                          八十九年度訴字第七八一號
    公  訴  人  臺灣板橋地方法院檢察署檢察官
    被      告  甲○○
    選任辯護人  施習盛律師
右列被告因違反毒品危害防制條例案件，經檢察官提起公訴（八十九年度偵字第一四
八七號），本院判決如左：
    主  文
甲○○連續轉讓第二級毒品，處有期徒刑柒月，緩刑年。
    事  實
一、甲○○基於轉讓第二級毒品安非他命之概括犯意，自民國（下同）八十八年七月
    間起，至八十九年一月初止，在位於台北縣汐止鎮○○○路一五五巷八號六樓之
    鍾鑫雄住處，向鍾鑫雄取得安非他命後（鍾鑫雄所涉違反毒品危害防制條例案件
    ，另案由台灣士林地方法院審理），即帶回至甲○○與其女友詹幸芬位於台北縣
    新莊市○○街附近之共同租屋處，甲○○即連續多次在該共同租屋處，轉讓安非
    他命予詹幸芬施用。嗣於八十九年一月十日凌晨二時四十分許，在台北縣中和市
    ○○路六三七巷五十二弄十二號香格里拉汽車旅館二０五室內，為警查獲甲○○
    、詹幸芬（所涉施用毒品行為部分，另案由台灣板橋地方法院檢察署檢察官偵查
    ）及鍾鑫雄，並扣得鍾鑫雄所有之安非他命（淨重肆公克）、海洛因（淨重零點
    零壹公克）及吸食器一個，警方復於同日九時許，在鍾鑫雄所駕駛之車號ＤＶ─
    六四九七號小客車內起獲鍾鑫雄所有之安非他命（淨重拾貳點陸公克）。
二、案經台北縣警察局中和分局報請台灣板橋地方法院檢察署檢察官偵查起訴。
    理  由
一、訊據被告甲○○固坦承於前揭時、地至鍾鑫雄之住處取得安非他命後，復連續多
    次在其與詹幸芬共同租屋處，與詹幸芬共同施用其向鍾鑫雄所取得之安非他命等
    情不諱，惟矢口否認有何轉讓第二級毒品之犯行，辯稱：伊僅係與詹幸芬共同吸
    食安非他命，惟伊並沒有移轉安非他命所有權予詹幸芬云云；惟查，被告於前揭
    時、地轉讓安非他命予詹幸芬之事實，業據被告甲○○迭於警訊、偵查時坦承不
    諱，核與證人詹幸芬迭於警訊、偵查時所證述之情節相符，而被告於偵查時供稱
    ：「問：你是否有提供安非他命給詹幸芬吸食？）詹幸芬是我女友，只是我在吸
    時會分給他吸」（見偵查卷第四十八頁背面），證人詹幸芬先於警訊時證稱：「
    （問：妳每次吸食安非他命是向何人所購買取得？）是我男朋友甲○○提供安非
    他命的」（見偵查卷第十七頁正面），證人詹幸芬復於偵查時證稱：「（問：妳
    吸的安非他命都是甲○○分妳吸？）對」，則觀諸被告偵查時之供詞及證人詹幸
    芬警訊、偵查時之證詞，足徵被告於前揭時、地自鍾鑫雄處取得安非他命，即帶
    回其租屋處，並在其施用安非他命時，同時有「分配」安非他命予詹幸芬施用之
    行為，堪認被告有移轉安非他命所有權予詹幸芬之行為，至為灼然，被告所辯稱
    其未移轉安非他命所有權予詹幸芬乙節，尚非可採，是被告前揭所辯，顯係事後
    圖卸刑責之詞，不足採信。本件事證業臻明確，被告犯行堪以認定，應予依法論
    處。
二查八十七年五月二十日公布之毒品危害防制條例第二條已將安非他命列為第二級
    毒品，核被告甲○○所為，係犯毒品危害防制條例第八條第二項之轉讓第二級毒
    品罪。又被告非法持有安非他命之低度行為，應為轉讓安非他命之高度行為所吸
    收，不另論罪。被告先後多次轉讓第二級毒品之行為，時間緊接，犯罪構成要件
    相同，顯係基於概括犯意反覆為之，應依刑法第五十六條連續犯之規定，論以一
    罪，並加重其刑。爰審酌被告犯罪之動機、目的、手段、方法、犯後態度，及轉
    讓安非他命危害他人身心健康等一切情狀，量處如主文所示之刑，以資懲儆。末
    查被告前未曾受有期徒刑以上刑之宣告，有台灣高等法院檢察署刑案紀錄簡覆表
    附卷可憑，其因一時短於思慮，致罹本件犯行，且其僅於施用安非他命時，同時
    無償轉讓安非他命予其女友施用，情節尚屬輕微，且被告現今亦任職於得恩堂眼
    鏡有限公司擔任店經理（有在職證明書一份附於本院卷可憑），是被告經本次罪
    刑之宣告後，應知所警惕，而無再犯之虞，本院認前開對被告宣告之刑，以暫不
    執行為適當，爰併依刑法第七十四條第一款之規定宣告緩刑三年，以啟自新。至
    在香格里拉汽車旅館二０五室內，所扣得之安非他命（淨重肆公克）係鍾鑫雄所
    有，業據被告於本院審理時供明在卷，並據證人鍾鑫雄於警訊時證述屬實，尚難
    認與被告前揭轉讓第二級毒品犯行有何關聯，又扣案之海洛因（淨重零點零壹公
    克）、吸食器一個及在鍾鑫雄所駕駛之車號ＤＶ─六四九七號小客車內起獲之安
    非他命（淨重拾貳點陸公克），亦無證據明與被告所犯轉讓第二級毒品之犯行有
    何關聯，均不予宣告沒收，併此敘明。
據上論斷，應依刑事訴訟法第二百九十九條第一項前段，毒品危害防制條例第八條第
二項，刑法第十一條前段第五十六條、第七十四條第一款，判決如主文。
本案經檢察官謝宗甫到庭執行職務
中      華      民      國    八十九    年      六      月     十四     日
                                   台灣板橋地方法院刑事第三庭
                                       法  官  林  海  祥
（得上訴）附錄本案論罪科刑法條：
毒品危害防制條例第八條第二項


司法院資訊處製作；財團法人民間司法改革基金會備份。
